---
title: "exploratory data analyisis"
output: html_document
date: "2024-03-24"
---

```{r setup, include=FALSE}
knitr::opts_chunk$set(echo = TRUE)
library(tidyverse)
library(highcharter)
```


### introduction

```{r message=FALSE, warning=FALSE, echo=FALSE}
# Suponiendo que 'mi_dataset' es el nombre de tu dataset
# Ver los nombres de las columnas
names(diamonds)

```


-   Qué tipo de variación ocurre dentro de mis variables?
-   Qué tipo de covarianza ocurre entre mis variables

```{r}
library(datos)
diamantes
```

```{r , echo=FALSE}
df <- diamantes
```

## variation

```{r bar_plot , R.options=list(width=800, height=600) }
ggplot(df) +
  geom_bar(aes(x = corte))
```

# resumen de datos categoricos para corte

```{r}


df %>% count(corte)
```

## histograma

```{r}
# Crear el gráfico con ggplot2
gg <- ggplot(df) + geom_histogram(aes(x = quilate), binwidth = 0.5)


```

##e

```{r}

# Convertir ggplot a objeto Highchart
hc <- highchart() %>% hc_add_series(ggplot_build(gg)$data[[1]])%>% 
  hc_xAxis(title = list(text = "Quilates"))
# Mostrar el gráfico
hc
```


## data cleaning
#y
```{r creacion dataset}
# Crea un conjunto de datos pequeño a partir del conjunto de datos "diamonds"
small <- df %>%
  # Filtra las filas donde el quilate es menor a 3
  filter(quilate < 3)

# Inspecciona las primeras 6 filas del conjunto de datos pequeño

```

#small
```{r}
head(small)
```
```{r small_hist}
ggplot(small, aes(x = quilate)) +
  geom_histogram(binwidth = 0.1)
```

```{r message=FALSE, warning=FALSE, echo=FALSE}
options(repos = c(CRAN = "https://cloud.r-project.org"))
install.packages("ggh4x")
library(ggh4x)  # Si no hay errores, la instalación ha sido correcta.

```



```{r message=FALSE, warning=FALSE, echo=FALSE}
library(ggh4x)  # Si no hay errores, la instalación ha sido correcta.

```
La pregunta clave es: **¿Cómo varían el precio y el quilate de los diamantes en función de su claridad y qué relación existe entre estas variables?**

La respuesta esperada sería:
*Observamos que hay una tendencia general de que los diamantes con mayor claridad tienden a tener precios más altos.*


```{r}
library(ggplot2)
library(ggh4x)

ggplot(df, aes(x = precio, y = quilate  )) +
  geom_point() +
  facet_nested(~ claridad , nest_line = TRUE) +
  theme_minimal() +
  theme(ggh4x.facet.nestline = element_line(color = "blue"))


```

```{r message=FALSE, warning=FALSE, echo=FALSE}
library(tidyverse)

```

#TAMAÑO ES
```{r}
x <- df$x
y <- df$y
z <- df$z



```



```{r}
# Calcular el promedio por fila y almacenarlo en una nueva columna
df$promedio_XYZ <- rowMeans(df[, c('x', 'y', 'z')])

# Mostrar las primeras filas del dataframe con el nuevo promedio calculado
head(df)

```
```{r}
view(diamonds)
```


```{r}
# Crear el gráfico ggplot
ggplot(df, aes(x = precio, y = promedio_XYZ, color = claridad, size = quilate)) +
  geom_point(shape = 16) +
  geom_smooth(aes(group = claridad), method = "lm", se = FALSE, color = "blue", size = 1, linetype = "dashed") +
  facet_nested(~ claridad, nest_line = TRUE) +
  theme_minimal()
```

# Pregunta clave:
La pregunta clave es: **¿Cómo varían el precio y el quilate de los diamantes en función de su claridad y qué relación existe entre estas variables?**

# Respuesta esperada:
Observamos que hay una tendencia general de que los diamantes con mayor claridad tienden a tener precios más altos.
.

```{r}
library(datos)  # Cargando la librería 'datos' que contiene el dataframe 'diamantes'

# Calcular el promedio por fila y almacenarlo en una nueva columna
df$promedio_XYZ <- rowMeans(df[, c('x', 'y', 'z')])

# Definir los intervalos y las etiquetas
intervalos <- c(0, 3.5, 4, 5, Inf)  # Definimos los intervalos: 0-3.5, 3.5-4, 4-5, 5-infinito
etiquetas <- c("Bajo", "Medio-Bajo", "Medio-Alto", "Alto")  # Definimos las etiquetas para cada intervalo

# Categorizar el promedio_XYZ
df$categoria_promedio <- cut(df$promedio_XYZ, breaks = intervalos, labels = etiquetas, right = FALSE)

# Crear el gráfico ggplot
ggplot(df, aes(x = promedio_XYZ, y = precio , color = claridad, size = quilate, shape = categoria_promedio)) +
  geom_point() +
  facet_nested(~ claridad, nest_line = TRUE) +
  theme_minimal()+
  labs(title = "Relación entre Precio y Promedio XYZ Categorizado")

```



- 
'¿Qué hacer con los valores nulos?'
## valores atipícos
```{r}

```


¿Por qué hay más diamantes en quilates enteros?
¿Por qué hay más diamantes que están más a la derecha de los quilates comunes?


